【裁判字號】    89,訴,2353
【裁判日期】    891212
【裁判案由】    誣告
【裁判全文】
臺灣高雄地方法院刑事判決                        八十九年度訴字第二三五三號
    公  訴  人  臺灣高雄地方法院檢察署檢察官
    被      告  庚○○
右列被告因誣告案件，經檢察官提起公訴（八十九年度偵字第一九五三七號），本院
判決如左：
    主  文
庚○○意圖他人受刑事處分，向該管公務員誣告，處有期徒刑拾月。緩刑參年。
    事  實
一、庚○○與甲○○係婆媳關係，庚○○於民國八十九年二月十二日晚間十時二十分
    許，在高雄市○○區○○路九巷八號七樓甲○○住處內，與甲○○發生爭執，高
    雄市政府警察局楠梓分局楠梓派出所警員黃至宏及陳連松據報前往處理時，當甲○○前往開門之際，庚○○乃用力將甲○○推倒在地，致甲○○受有多處擦傷（
    含右前臂、左手掌、右大腿）、多處肌肉挫傷（含右上臂、右大腿）之傷害，甲○○因此向本院聲請核發保護令，並經本院於八十九年三月二十二日傳喚黃至宏
    到庭作證。詎庚○○明知黃至宏在本院八十九年度家護字第一六五號通常保護令
    事件所為證言為真實，竟意圖使黃至宏受刑事處分，而於八十九年六月十六日下
    午二時十分許，向職司刑事追訴之臺灣高雄地方法院檢察署按鈴申告，誣指黃至
    宏於前開事件具結後為虛偽陳述，涉有偽證罪嫌。嗣經臺灣高雄地方法院檢察署
    檢察官偵查結果認庚○○所訴不實，而以八十九年度偵字第一三五六七號對黃至
    宏為不起訴處分。
二、案經臺灣高雄地方法院檢察署檢察官自動檢舉偵辦。
    理  由
一、訊據被告庚○○矢口否認有何誣告之犯行，辯稱：伊是冤枉的，伊係因保護令判
    決讓其含冤在身無法伸張，故向檢察署按鈴請求協助，希望請己○○○○對案發
    當時情形當面溝通說明清楚，以化解疑慮，其並無誣告黃至宏受刑事處分之意圖
    ，當天係黃至宏開門撞倒甲○○云云。經查，被告於八十九年六月十六日下午二
    時十分許，向臺灣高雄地方法院檢察署按鈴申告，經檢察官受理申告並加以訊問
    時稱：「（問：告誰？）答：楠梓區警員黃至宏，我告他偽證，他至法院來作偽
    證，高雄地院八十九年家護字第一六五號案件，在高雄地院就作偽證，他說進入
    見到我抓住撞倒我媳婦，是偽證，我無撞倒我媳婦，我無動手。」等語，有八十
    九年六月十六日臺灣高雄地方法院檢察署申告案件登記簿一紙及訊問筆錄一份附
    於八十九年度偵字第一三五六七號偵查卷可稽，顯見被告確有向職司刑事追訴之
    臺灣高雄地方法院檢察署按鈴申告黃至宏犯有偽證之罪名，而使黃至宏受刑事處
    分之意圖甚明。又黃至宏於本院八十九年度家護字第一六五號通常保護令事件調
    查時到庭結證稱：「二月十二日當天是我接到甲○○之電話而至現場，到達時我
    按電鈴二、三聲，甲○○就來開門，在第一道門打開時，相對人（即被告）有來
    拉聲請人（即甲○○）之頭、肩部很大力，致聲請人摔出去而有撞到，之後相對
    人才開第二道門，．．．。」等情（有本院八十九年度家護字第一六五號通常保
    護令事件訊問筆錄影本附於八十九年度偵字第一三五六七號偵查卷第二十五頁可
    按），業據被害人黃至宏於本院審理時到庭指稱：當時坐電梯上去，伊去按電鈴
    ，陳連松在樓梯的階梯旁，甲○○過來打開裡面的門，被告就說你報什麼警，就
    將甲○○拉倒，伊就說這樣會死人等語綦詳；亦據證人甲○○於本院審理時到庭
    證稱：伊去開門時，被告就推伊，聽到警員說這樣會死人，當天處理之警員係在
    庭上之黃至宏等語無訛；且據證人即一同前往現場處理之警員陳連松於本院審理
    時到庭證述：當天伊和黃至宏一起去處理，先上樓梯口，黃至宏去按電鈴，伊在
    旁邊等，有聽到碰的一聲，黃至宏有說這樣會摔死人等語屬實；另甲○○受有前
    開之傷害，亦有健仁醫院八十九年二月十三日出具之診斷證明書一紙附卷可稽，
    顯見被告確有於甲○○開門之際，出手推倒甲○○之情事無訛；雖被告聲請傳喚
    證人戊○○、乙○○、丁○、丙○以證明其當時並未出手推倒甲○○，然證人戊○○於本院調查時證稱：「甲○○打電話給我時，我與我先生乙○○去時，警察
    已到了，一位警察在外面，一位在裡面，我問甲○○怎麼了，她很害怕，我看到
    門鎖壞了，宋手臂上有傷，因是事發後才去，所以沒看到庚○○推甲○○的情形
    。」（見本院八十九年十一月二十一日訊問筆錄），另證人即被告之孫丁○、丙○均供稱：當時都在房間裡面一直沒出來等語，則證人戊○○與其丈夫乙○○是
    在警察前往處理後，才到現場，而證人丁○、丙○均一直待在房間內，是渠等均
    未在場親眼目睹，故其陳述尚不得作為被告未出手推倒甲○○之有利證據。此外
    ，並有高雄市政府警察局楠梓分局處理家庭暴力案件現場報告表、調查紀錄表、
    本院八十九年度家護字第一六五號民事通常保護令、臺灣高等法院高雄分院八十
    九年度家護抗字第三四號民事裁定、臺灣高雄地方法院檢察署檢察官八十九度偵
    字第一三五六七號不起訴處分書各一份在卷可佐。被告前開所辯，顯係飾卸之詞
    ，委不足採。本件事證明確，被告犯行洵堪認定。
二、核被告庚○○所為，係犯刑法第一百六十九條第一項之誣告罪。爰審酌被告率爾
    誣指他人犯罪，惡性非輕，及其犯罪之動機、目的、手段、所生危害，且犯後猶
    否認犯行，態度難認良好等一切情狀，量處如主文所示之刑，以資懲儆。又查被
    告前未曾受有期徒刑以上刑之宣告，有臺灣高雄地方法院檢察署刑案資料查註紀
    錄表及臺灣高等法院被告全國前案紀錄表各一份在卷可參，因一時短於思慮，致
    罹刑典，經此偵、審及科刑之判決，當知所警惕，信無再犯之虞，本院認對其所
    宣告之刑以暫不執行為適當，併宣告緩刑三年，用啟自新，以觀後效。
據上論斷，應依刑事訴訟法第二百九十九條第一項前段，刑法第一百六十九條第一項
、第七十四條第一款，判決如主文。
中      華      民      國    八十九    年     十二     月     十二     日
                                  臺灣高雄地方法院刑事第一庭
                                      法  官  陳玉聰
右正本證明與原本無異。
如不服本判決，應於判決送達後十日內，向本院提出上訴狀。
                                      書記官   鄭淑臻
中      華      民      國      八十九      年     十二   月   十二    日
附錄本案論罪科刑法條全文：
刑法第一百六十九條第一項
意圖他人受刑事或懲戒處分，向該管公務員誣告者，處七年以下有期徒刑。


司法院資訊處製作；財團法人民間司法改革基金會備份。
